---
title: "VDA Projekt"
output: 
   html_document : default
   html_notebook : default
---


```{r setup, include=TRUE, echo=TRUE, message=FALSE}
library(readr)
library(tidyverse)
library(forcats)
library(plotly)
library(knitr, warn.conflicts = FALSE, quietly=TRUE)
library(RColorBrewer)
library(stringr)
myPalette <- brewer.pal(8, "YlGn")
vgsales <- read_csv("vgsales.csv")
```
● Welche Plattform ist die beste und unterscheidet sich diese nach Region?
Ältere Plattformen/spiele haben mehr verkäufe bzw Wie hat sich die Anzahl der
verkäufe im laufe der jahre entwickelt?
● Gibt es Unterschiede in den Regionen/hängt das mit der Anzahl der Einwohner der
Region zusammen? (Asian>US>EU)

Anzahl der Videospiele aufgelistet nach Platform
```{r plot, echo = TRUE, message=FALSE, results='markup', }
vgsales %>% 
  plot_ly(
    x=~Platform,
    stroke=I("black"),
    name="Amount by Platform") %>%
  layout(
    title="Amount by Platform")
vgsales %>% 
  plot_ly %>% 
  add_boxplot(
    x=~Platform,
    stroke=I("black"),
    name="Amount by Platform") %>% 
  layout(
    title="Amount by Platform")

vgsales %>% 
  plot_ly() %>% 
  add_bars(
    x=~Global_Sales,
    y=~Platform,
    name="Sales by Platform (in mio)") %>% 
  layout(
    title="Sales by Platform (in mio)")

```
Bestimmte Entwickler/Publisher häufen sich (Nintendo/EA)

● Welche Spiele/Publisher/Genres in welchen Teilen der welt sich häufen (Nintendo in
Asien, Shooter in US/EU)

Top Publisher nach Anzahl der Games
```{r plot2, echo = TRUE, message=FALSE, results='markup', }
grouped <- vgsales  %>% 
  group_by(Publisher) %>% 
  summarize(Anzahl =n()) %>%  
  filter(Anzahl>100) %>% filter(Publisher!="Unknown")

ordered <- grouped[order(grouped$Anzahl), decreasing = FALSE]
ordered$Publisher <-str_remove_all(ordered$Publisher, "Entertainment")
ordered$Publisher <-str_remove_all(ordered$Publisher, "Interactive")
ordered$Publisher <-str_remove_all(ordered$Publisher, "Studios")
ordered$Publisher <- as_factor(ordered$Publisher)


ax <- list(
  title = "Publisher"
)

ay <- list(
  title = "Anzahl"
)
ordered%>%
  plot_ly() %>% 
  add_bars(x=~fct_reorder(Publisher,Anzahl, .desc="true"),
           y=~Anzahl,
           name="Game Amount by Publisher") %>% 
  layout(title="Game Amount by Publisher",
         xaxis = ax,
         yaxis = ay
         
         )
```
Top Publisher nach Anzahl der Sales

```{r plot3, echo = TRUE, message=FALSE, results='markup', }
grouped <- vgsales  %>% 
  group_by(Publisher) %>% 
  summarize(Anzahl =n(),sum(Global_Sales)) %>%
  filter(Anzahl>100) %>%
rename(
    Global_Sales = "sum(Global_Sales)"
    )
grouped$Global_Sales<-as_vector(grouped$Global_Sales)
ordered <- grouped[order(grouped$Global_Sales), decreasing = FALSE]
ordered$Publisher <-str_remove_all(ordered$Publisher, "Entertainment")
ordered$Publisher <-str_remove_all(ordered$Publisher, "Interactive")
ordered$Publisher <-str_remove_all(ordered$Publisher, "Studios")
ordered$Publisher <- as_factor(ordered$Publisher)


ax <- list(
  title = "Publisher"
)

ay <- list(
  title = "Global Sales (in mio)"

)


ordered%>%
  plot_ly() %>% 
  add_bars(x=~fct_reorder(Publisher,Global_Sales, .desc="true"),
           y=~Global_Sales,
           name="Sales Amount by Publisher") %>% 
  layout(title="Sales Amount by Publisher",
         xaxis = ax,
         yaxis = ay
         )
```
● Genrenentwicklung über die Jahre
● Gibt es Statistische zusammenhänge zwischen einzelnen Faktoren e.g. Genre ->
Sales
● Welche Jahre sind die besten in der Anzahl der releasten games
● Welche Jahre sind die besten in Anzahl Sales pro game (neuer = besser?)
